臺灣彰化地方法院刑事判決　　　　　　　100年度易字第642號
公　訴　人　臺灣彰化地方法院檢察署檢察官
被　　　告　賴正浩
上列被告因恐嚇危害安全案件，經檢察官提起公訴（100年度偵
字第2721號），本院判決如下：
    主  文
賴正浩犯恐嚇危害安全罪，累犯，處有期徒刑肆月，如易科罰金
以新臺幣壹仟元折算壹日。
    事  實
一、賴正浩有多次違反毒品危害防制條例前科，甫因3次違反毒
    品危害防制條例案件，經本院以97年易字第369號刑事判決
    與97年易字第473號刑事判決各判處有期徒刑6月、有期徒刑
    7月及臺灣板橋地方法院以97年易字第1811號刑事判決判處
    有期徒刑7月確定，後並經臺灣板橋地方法院以98年聲字第
    3694號裁定就上開3案定應執行刑為有期徒刑1年6月確定，
    於民國98年12月31日縮刑期滿，於99年1月1日執行完畢出監
    ，仍不知悔改。賴正浩於100年1月16日18時31分許，騎乘車
    牌號碼INY-671 號重型機車，沿彰化縣埔鹽鄉○○路往溪湖
    之方向行駛，途中前方適有陳欣麟駕駛車牌號碼7392-WG號
    自用小貨車行駛，賴正浩欲駛入內側車道而行超車，惟陳欣
    麟亦未不相讓，賴正浩見狀即心生不悅，於駛至路口即彰水
    路與埔打路2巷交岔路口，逢號誌為紅燈而雙方均停車時，
    賴正浩竟基於恐嚇之犯意，持長約20公分之水果刀1把，趨
    向上開陳欣麟所駕駛自用小貨車之駕駛座外側，以腳踢踹車
    門後，並出言：「幹，給我下來」等語，而以此加害生命、
    身體之事恐嚇陳欣麟，使陳欣麟心生畏懼，致生危害於安全
    。俟號誌轉為綠燈後，陳欣麟即迅速駕車離去。嗣經陳欣麟
    檢具其車內之行車記錄器記錄報警後，經警循線查獲。
二、案經被害人陳欣麟訴由彰化縣警察局溪湖分局報告臺灣彰化
    地方法院檢察署檢察官偵查起訴。
    理  由
壹、程序方面：
一、本案被告賴正浩所犯係屬刑事訴訟法第376條第1款所列之最
    重本刑為3年以下有期徒刑之案件，本院爰依同法第284條之
    1 之規定行獨任審判。
二、按被告以外之人（包括證人、鑑定人、告訴人、被害人及共
    同被告等）於審判外之陳述雖不符刑事訴訟法第159條之1至
    之4等四條之規定，而經當事人於審判程序同意作為證據，
    法院審酌該言詞陳述或書面陳述作成時之情況，認為適當者
    ，亦得為證據；當事人、代理人或辯護人於法院調查證據時
    ，知有刑事訴訟法第159條第1項不得為證據之情形，而未於
    言詞辯論終結前聲明異議者，視為有前項之同意，同法第15
    9條之5定有明文。立法意旨在於傳聞證據未經當事人之反對
    詰問予以核實，原則上先予排除。惟若當事人已放棄反對詰
    問權，於審判程序中表明同意該等傳聞證據可作為證據；或
    於言詞辯論終結前未聲明異議，基於尊重當事人對傳聞證據
    之處分權，及證據資料愈豐富，愈有助於真實發見之理念，
    且強化言詞辯論主義，使訴訟程序得以順暢進行，上開傳聞
    證據亦均具有證據能力。查檢察官、被告對於本案卷內相關
    證人之證述、文書卷證資料，有何不得為證據之情形，並未
    於本院言詞辯論終結前聲明異議，且有關本案證人之證述、
    文書卷證資料亦經本院於審理期日逐一提示、朗讀，並告以
    要旨，檢察官及被告對證據資料均表示無意見，本院審酌相
    關證人證述筆錄製成、文書卷證資料取得，並無證據顯示有
    何違背程序規定情事，依據上揭說明，均應具有證據能力。
貳、實體方面：
一、訊據被告賴正浩固承認於上開時、地，持長約20公分之水果
    刀1把，出言要被害人陳欣麟下車之事實，惟矢口否認涉有
    恐嚇危害安全之犯行，並辯稱：因陳欣麟開車之狀態似乎是
    不願讓伊超車，且欲對伊撞擊，伊方持刀自衛，且伊並未出
    穢語「幹」云云。但查：被告確係因超車之原因，於上開彰
    化縣彰水路與埔打路2巷交岔路口，逢燈號管制號誌為紅燈
    ，而被害人與被告均停車時，被告突持長約20公分之水果刀
    1把，趨向被害人所駕駛自用小貨車之駕駛座外側，以腳踢
    踹車門後，並出言：「幹，給我下來」等語，使被害人心生
    畏懼等情，業據證人即被害人陳欣麟於警詢、偵查時及本院
    審理中，證稱明確，並有證人陳欣麟所提出之行車記錄器翻
    拍相片5張及監視器記錄相片3張在卷供參，且參之常人見人
    持長約20公分之水果刀，漠不畏懼，況持刀者於道路上出言
    喝令他人（駕駛者）下車，此舉更益使人驚嚇萬分，該行徑
    猶如電影中暴徒之恐嚇路人之情節等情以觀，被告實有上為
    恐嚇危害安全行為，應可認定，被告上開辯詞，顯係淡化犯
    行之詞，不可採信。從而，本案罪證明確，被告賴正浩之犯
    行，洵堪認定。
二、核被告賴正浩所為，係犯刑法第305條之恐嚇危害安全罪。
    查被告曾因3次違反毒品危害防制條例案件，經本院以97年
    易字第369號刑事判決與97年易字第473號刑事判決各判處有
    期徒刑6月、有期徒刑7月及臺灣板橋地方法院以97年易字第
    1811號刑事判決判處有期徒刑7月確定，後並經臺灣板橋地
    方法院以98年聲字第3694號裁定就上開3案定應執行刑為有
    期徒刑1年6月確定，於98年12月31日縮刑期滿，於99年1 月
    1日執行完畢出監等情，有臺灣高等法院被告前案紀錄表1份
    在卷可參，其於5年內故意再犯本件有期徒刑以上之罪，為
    累犯，應依刑法第47條第1項之規定，加重其刑。爰審酌被
    告前有多次違反毒品危害防制條例前科，其僅因超車細故即
    持刀出言恐嚇他人，所為實不可取，暨考量其智識程度、生
    活狀況、犯罪目的、動機、手段及所生危害等一切情狀，量
    處如主文所示之刑，並諭知易科罰金之折算標準，以資懲儆
    。另該水果刀非但未扣案，且業經被告將之丟棄員林大排水
    溝，此據被告於警詢供明在卷，故不沒收之諭知，附此說明
    。
據上論斷，應依刑事訴訟法第299條第1項前段、刑法第305條、
第47條第1項、第41條第1項前段、刑法施行法第1條之1，判決如
主文。
本案經檢察官朱健福到庭執行職務。
中    華    民    國  100    年    6    月    30    日
                       刑事第三庭   法  官   洪志賢
以上正本證明與原本無異。
如不服本判決應於收受判決後10日內向本院提出上訴書狀，並
應敘述具體理由。其未敘述上訴理由者，應於上訴期間屆滿後
20日內向本院補提理由書(均須按他造當事人之人數附繕本)
「切勿逕送上級法院」。
告訴人或被害人對於判決如有不服具備理由請求檢察官上訴者，
其上訴期間之計算係以檢察官收受判決正本之日期為準。
中    華    民    國  100    年    6    月    30    日
                                    書記官   許億先
附錄本案論罪科刑法條全文：
中華民國刑法第305條
（恐嚇危害安全罪）
以加害生命、身體、自由、名譽、財產之事，恐嚇他人致生危害
於安全者，處 2 年以下有期徒刑、拘役或 3 百元以下罰金。